HERIZO RAKOTOARIVONY 51, RUE DES CEVENNES 75015 PARIS 0622990981 nyainahr@gmail.com



Passioné par l'éducation, et ayant un bon contact avec les élèves, j'ai une bonne expérience dans l'accompagnement et le soutien scolaire.

Je recherche un poste d'accompagnateur/assistant d'éducation et j'ai le projet de me présenter dans 3 ans au concours de CAPES pour devenir enseignant titulaire de l'éducation nationale avant tout mais l'un de mes projets aussi et de se former dans le métier de développeur web.

EXPERIENCES PROFESSIONNELLES

2000 – à ce jour Vendanges à Toulouse, Commis de cuisine dans une Maison de retraite (2006-2009),

et divers petits boulots (Cours particuliers de Mathématiques, Aide au

déménagement, Accompagnement dans les transports, porteur des journaux,,,)

05/2017 - à ce jour Cours particuliers en Mathématiques à Lauréat et 2 remplacements de

Professeurs de Maths dans une Collège à Corbeil-Essonne et à Colombes.

05/2015 - 05/2017 Animateur multimédia- Association Caraibes -Garges sarcelles Accompagnement

scolaire des élèves de primaires – Cours privé de maths des collégiens et lycéens.

04/2014 - 06/2015 Soutien scolaire - maths rattrapages

Soutien scolaire pour des élèves de 3eme jusqu'en Terminale, préparation des examens Bac

et Brevets

01/2014 - 06/2015 Accompagnement scolaire - Fondation Jeunesse Feu vert Aide

aux devoirs pour des élèves de Collèges

EXPERIENCES ASSOCIATIVES EN FRANCE

2011-à ce jour : Bénévole en Soutien scolaire de Mathématiques-Secours catholiques-Grigny

EXPERIENCES PROFESSIONNELLES A MADAGASCAR

Enseignant de Mathématiques pendant 3 ans – Collège privé à Madagascar - Cours magistral et exercices proposés.

FORMATIONS

- AEA (Attestation d'étude approfondie en Mathématiques)- Université d'Antananarivo
- Maîtrise en Mathématiques -Université d'Antananarivo

Option : Analyse numériques

- Licence en Mathématiques -Université d'Antananarivo

Option: Mathématiques Appliqués.

LANGUES: Français: Courant Malgache: Courant

COMPETENCES COMPLEMENTAIRES

- Pratique des logiciels de bureautiques comme word, Excel, Powerpoint...
- Notions de programmation en langage C++.
- Polyvalent et doté d'une grande adaptabilité, bienveillant et ayant une esprit d'équipe.